Inventaris van het archief van de Bedrijfsvereniging voor de Metaalindustrie en de Electrotechnische Industrie, (1931) 1950-1997
Nationaal Archief, Den Haag
Bedrijfsvereniging voor de Metaalindustrie en de Electrotechnische Industrie
Bedrijfsvereniging Metaalindustrie
1931-1997
merendeel 1950-1997
S6
11.36 meter; 370 inventarisnummers.
Normale geschreven, getypte en gedrukte documenten, geen bijzondere handschriften.
Nationaal Archief, Den Haag
Bedrijfsvereniging voor de Metaalindustrie en de Electrotechnische Industrie 1950-1997
Het archief van de Bedrijfsvereniging voor de Metaalindustrie en de Electrotechnische Industrie bevat voornamelijk vergaderstukken van het Bestuur, van de Algemene Vergadering, Algemene Ledenvergadering, agenda's met bijlagen van vergaderingen van het Bestuur, van de Ledenraad en van Algemene Ledenvergaderingen, en stukken met betrekking tot de uitvoering van Sociale Zekerheidswetten zoals de Werkeloosheidswet (WW), de Ziektewet (ZW) en de Wet uitbreiding Loondoorbetalingsplicht bij Ziekte (WULBZ).
Archiefvorming
Geschiedenis van de archiefvormer
De Bedrijfsvereniging voor de Metaalindustrie en de Electrotechnische Industrie, ook genoemd BV 10, is in 1950 opgericht in een vergadering van de Vakraad voor de Metaalnijverheid, aanvankelijk als de Bedrijfsvereniging voor de Metaalindustrie. Tot 1952 werd tegelijkertijd de naam Bedrijfsvereniging voor de Wachtgeld- en Werkloosheidsverzekering gebruikt.
Het ontstaan van bedrijfsverenigingen als de BV 10 vond plaats in het kader van de in 1952 tot stand gekomen Organisatiewet Sociale Verzekering. Deze wet droeg met ingang van 1953 de uitvoering van de wettelijke sociale verzekeringen tegen ongevallen, invaliditeit, ziekte en werkloosheid, alsmede de uitvoering van de Kinderbijslagwet op aan destijds 26 bedrijfsverenigingen, ingedeeld naar sectoren van het bedrijfs- en beroepsleven. In de praktijk kwam de uitvoering van de verzekeringen tegen ongevallen en invaliditeit pas in 1967 bij de bedrijfsverenigingen te berusten, terwijl de Kinderbijslagwet vanaf 1963 door de Raden van Arbeid werd uitgevoerd.
Vrijwel alle bedrijfsverenigingen kwamen voort uit reeds bestaande organisaties met een beperkter takenpakket, meestal de uitvoering van één verzekering
Voorlopers en/of gelijksoortige organisaties:
Bedrijfsvereeniging voor Ziekengeldverzekering voor de Industrie der Blikbewerking in den ruimsten zin.
Bedrijfsvereeniging voor Ziekengeldverzekering voor de Metaalindustrie.
Metaal Bedrijfsvereeniging voor Ziekengeldverzekering (MBV).
De nieuw gevormde bedrijfsverenigingen kenden een verplicht lidmaatschap van werkgevers. In het bestuur waren organisaties van werkgevers en werknemers gelijkelijk (paritair) vertegenwoordigd.
Volgens de indeling van het bedrijfs- en beroepsleven ressorteerden onder de BV 10 onder andere bedrijven uit de metallurgische, plaatverwerkende en kabelindustrie, de scheeps-, vliegtuig- en machinebouw en de scheepssloperijen. Ondernemingen met in de regel minder dan 25 werknemers werden ingedeeld bij de Bedrijfsvereniging voor de Metaalnijverheid. Scheepsonderhoudsbedrijven werden ingedeeld bij de Bedrijfsvereniging voor de Haven- en Aanverwante Bedrijven, Binnenscheepvaart en Visserij. Voor de elektrotechnische industrie werd in 1952 de Risicogroep Electrotechnische Industrie ingesteld met een eigen bestuur, dat in 1963 werd opgeheven.
Het bestuur van de BV 10 benoemde een gedelegeerde aan wie een deel van de bevoegdheden werd overgedragen. Het bestuur behield de verantwoordelijkheid en kon de door de gedelegeerde genomen besluiten intrekken of herzien. Uit het midden van het bestuur werd de Commissie voor Dagelijkse Zaken benoemd, maar in 1960 bleek er geen behoefte meer te zijn om deze commissie weer tot leven te roepen. In een door het bestuur van een bedrijfsvereniging ingestelde Kleine Commissie werden besluiten genomen ten aanzien van individuele gevallen met betrekking tot de uitvoering van de sociale verzekeringswetten.
Nadere behandeling van speciale gevallen gebeurde in de Commissie Uitvoering Ziektewet, die met ingang van 1956 werd opgeheven. In 1997 werden de bedrijfsverenigingen opgeheven. Hun taken zijn overgenomen door het Landelijk Instituut voor Sociale Verzekeringen (LISV).
Geschiedenis van het archiefbeheer
Het archief van de BV 10 werd in 1999 samen met archieven van andere bedrijfsverenigingen en het archief van de Federatie van Bedrijfsverenigingen overgebracht naar het IISG.
De BV 10 heeft zoals de meeste bedrijfsverenigingen zowel de administratie van leden en verzekerden als de administratie m.b.t. de uitvoering van de sociale verzekeringswetten opgedragen aan het eveneens in 1952 opgerichte Gemeenschappelijk Administratiekantoor (GAK).
Het originele archief van de BV 10 werd in 1997 van haar secretariaat overgebracht naar het Landelijk instituut voor sociale verzekeringen (Lisv) te Amsterdam Buitenveldert.
De verwerving van het archief
Overbrenging van een overheidsarchief
Het archief is krachtens bepalingen van de Archiefwet overgebracht.
Inhoud en structuur van het archief
2.15
Inhoud
Dit archiefdeel van de BV 10 bevat naast stukken van algemene aard, met name vergaderstukken, correspondentie en jaarverslagen (het z.g. 'beleidsarchief') ook een omvangrijke verzameling stukken betreffende de beleidsbepaling en uitvoering van de sociale zekerheidswetten.
Aanwijzingen voor de gebruiker
Openbaarheidsbeperkingen
Deels openbaar, deels beperkt openbaar (B). De inv.nrs. 231-287, 295, 298-300, 302, 304, 307, 308, 310, 312, 314, 317, 328, 330 zijn openbaar 75 jaar na sluiting van de betreffende dossiers.
Materiële beperkingen
Een enkel stuk kan in slechte staat verkeren, wat tot gevolg heeft dat het niet geraadpleegd kan worden.
Aanvraaginstructie
Openbare archiefstukken kunnen online worden aangevraagd en gereserveerd. U kunt dit ook via de terminals in de studiezaal van het Nationaal Archief doen. Om te kunnen reserveren dient u de volgende stappen te volgen:
U maakt een profiel aan op www.gahetna.nl, en logt vervolgens in
Via de archiefinventaris (alleen de beschrijvingen met rode nummers) selecteert u het gewenste archiefstuk door op de knop 'Reserveren' te klikken
In het volgende scherm geeft u aan op welke dag u het archiefstuk wilt inzien
Indien u zich bevindt in de studiezaal en een tafelnummer heeft ontvangen kunt u dit nummer vermelden. Als u geen tafelnummer heeft kunt u tafelnummer 777 laten staan
Vervolgens bevestigt u uw reservering door deze te versturen.
Verwant materiaal
Beschikbaarheid van kopieën
Beschrijving van de series en archiefbestanddelen
- ALGEMEEN
  - Vergaderstukken
    - Notulen van vergaderingen van de Commissie Dagelijkse Zaken, 1950-1959; 1; 1 omslag.
    - Notulen van vergaderingen van het Bestuur, met bijlagen, 1950-1985; 2-19; 18 omslagen
      Voor de overige notulen van vergaderingen zie inv.nrs. 24-139 en 293-318.
      - 1950-1953, 2
      - 1954-1955., 3
      - 1956-1957., 4
      - 1958-1959., 5
      - 1960-1961., 6
      - 1962., 7
      - 1963., 8
      - 1964., 9
      - 1965., 10
      - 1966., 11
      - 1967., 12
      - 1968-1969., 13
      - 1970-1971., 14
      - 1972-1973., 15
      - 1974-1976., 16
      - 1977-1979., 17
      - 1980-1981., 18
      - 1982-1985., 19
    - Notulen van vergaderingen van de Algemene Vergaderingen (ledenraad), 1952-1977, 1980, 1983, 1986; 20; 1 pak
      Voor de overige notulen van vergaderingen zie inv.nrs. 24-140 en inv.nrs. 288-292 en tevens inv.nrs. 293-318.
    - Agenda's en notulen van de Algemene Ledenvergaderingen. Met bijlagen, 1989-1996; 288-292; 5 omslagen
      - 1989 okt. 24-1991 okt. 22, 288
      - 1992 okt. 27, 289
      - 1993 okt. 26, 290
      - 1994 okt. 11-nov. 10, 291
      - 1994 dec 16-1996 juni 25, 292
    - Besluitenlijsten, met bijlagen van vergaderingen van het Bestuur, van de Algemene Ledenvergaderingen (ledenraad), 1950-1994; 21-23; 3 omslagen.
      - 1950-1964., 21
      - 1965-1974., 22
      - 1975-1994., 23
    - Agenda's met bijlagen van vergaderingen van het Bestuur, van de Ledenraad en van Algemene ledenvergaderingen (ledenraad), 1950-1994; 24-139; 109 omslagen en 7 pakken
      - 1950-1951., 24
      - 1952., 25
      - 1953 januari-juni., 26
      - 1953 september-december., 27
      - 1954 januari-juli., 28
      - 1954 september-december., 29
      - 1955 januari-maart., 30
      - 1955 mei-juni., 31
      - 1955 september-oktober., 32
      - 1955 december., 33
      - 1956 januari-mei., 34
      - 1956 augustus-december., 35
      - 1957 januari-juli., 36
      - 1957 september-december., 37
      - 1958 januari-april., 38
      - 1958 mei-september., 39
      - 1958 oktober-december., 40
      - 1959 januari-februari., 41
      - 1959 april-juli., 42
      - 1959 september-december., 43
      - 1960 januari-juni., 44
      - 1960 september-december., 45
      - 1961 januari-maart., 46
      - 1961 oktober-december., 47
      - 1962 januari-mei., 48
      - 1962 oktober-november., 49
      - 1963., 50
      - 1964., 51
      - 1965 januari-juni., 52
      - 1965 juli-november., 53
      - 1966 januari-april., 54
      - 1966 juni-augustus, 55
      - 1966 september-december., 56
      - 1967 januari-maart., 57
      - 1967 mei-juni., 58
      - 1967 augustus-november., 59
      - 1968 januari-maart., 60
      - 1968 juni-oktober., 61
      - 1968 november-december., 62
      - 1969 januari-mei., 63
      - 1969 augustus-oktober., 64
      - 1969 november-december., 65
      - 1970 maart-juni., 66
      - 1970 september-november., 67
      - 1971 januari-maart., 68
      - 1971 mei-augustus., 69
      - 1971 oktober-december., 70
      - 1972 februari-mei., 71
      - 1972 augustus., 72
      - 1972 oktober-november., 73
      - 1973 februari., 74
      - 1973 juni-oktober., 75
      - 1973 november-december., 76
      - 1974 maart-september., 77
      - 1974 november-december., 78
      - 1975 maart-juni., 79
      - 1975 september., 80
      - 1975 november-december., 81
      - 1976 maart-juni., 82
      - 1976 juni., 83
      - 1976 september., 84
      - 1976 november-december., 85
      - 1977 maart-juni., 86
      - 1977 september-november., 87
      - 1978 februari-mei., 88
      - 1978 juni., 89
      - 1978 september., 90
      - 1978 oktober-december., 91
      - 1979 februari., 92
      - 1979 juni-juli., 93
      - 1979 september-oktober., 94
      - 1979 november., 95
      - 1980 februari., 96
      - 1980 juni., 97
      - 1980 september., 98; 1 pak
      - 1980 oktober-november., 99
      - 1981 februari., 100
      - 1981 juni., 101
      - 1981 september., 102
      - 1981 oktober-november., 103
      - 1982 februari., 104
      - 1982 april., 105
      - 1982 juni., 106
      - 1982 september., 107
      - 1982 oktober-november., 108
      - 1983 februari., 109
      - 1983 september., 110
      - 1983 oktober-november., 111
      - 1984 mei., 112
      - 1984 augustus., 113
      - 1984 september-oktober., 114
      - 1984 november-december., 115
      - 1985 februari., 116
      - 1985 juni., 117
      - 1985 september-oktober., 118
      - 1986 juni., 119
      - 1986 september-oktober., 120; 1 pak
      - 1987 februari., 121
      - 1987 juni., 122
      - 1987 september-oktober., 123
      - 1988 februari., 124
      - 1988 maart-juni., 125
      - 1988 juli-december., 126; 1pak
      - 1989 februari., 127; 1 pak
      - 1989 september-oktober., 128; 1 pak
      - 1990 februari., 129
      - 1990 april., 130
      - 1990 september-november., 131
      - 1991 februari., 132
      - 1991 juni-juli., 133
      - 1991 september-november., 134
      - 1992 februari., 135
      - 1992 oktober., 136
      - 1992 december., 137
      - 1993 maart., 138; 1 pak
      - 1993 juni-december., 139; 1 pak
    - Agenda's en notulen van de Bestuursvergaderingen en van de kleine Commissie. Met bijlagen, 1994-1997; 293-318; 26 omslagen
      - 1994 jan. 26., 293
      - 1994 feb. 22., 294
      - 1994 feb. 21. Met notulen van de Kleine Commissie 1993 dec.- 1994 apr., 295
        Openbaarheid beperkt tot 1 januari 2070
      - 1994 sep. 20; agendapunten 1 t/m 13., 296
      - 1994 sep. 20; agendapunten 14 t/m 16., 297
      - 1994 sep. 20; agendapunten 17 t/m 20. Met notulen van de Kleine Commissie 1994 mei-1994 juli, 298
      - 1994 nov. 08. Met notulen van de Kleine Commissie 1994 aug.- 1994 sep., 299
      - 1994 dec. 13; agendapunten 1 t/m 4. Met notulen van de Kleine Commissie 1994 okt.-1994 nov., 300
      - 1994 dec. 13; agendapunten 5 t/m 12., 301
      - 1995 feb. 21. Met notulen van de Kleine Commissie 1994 dec.- 1995 jan., 302
        Openbaarheid beperkt tot 1 januari 2071
      - 1995 mrt. 16., 303
      - 1995 juni 16; agendapunten 1 t/m 4. Met notulen van de Kleine Commissie 1995 febr.-1995 mei, 304
      - 1995 juni 16; agendapunten 5 t/m 17., 305
      - 1995 juli 14, 306
      - 1995 sep. 19. Met notulen van de Kleine Commissie 1995 juni- 1995 aug., 307
      - 1995 dec. 12; agendapunten 1 t/m 5. Met notulen van de Kleine Commissie 1995 sep.-1995 nov., 308
      - 1995 dec. 12; agendapunten 6 t/m 10., 309
      - 1996 feb. 20; agendapunten 1 t/m 11. Met notulen van de Kleine Commissie 1995 dec.-1996 jan., 310
        Openbaarheid beperkt tot 1 januari 2072
      - 1996 feb. 20; agendapunten 12 t/m 16., 311
      - 1996 juni 18; agendapunten 1 t/m 5. Met notulen van de Kleine Commissie 1996 feb.-1996 mei., 312
      - 1996 juni 18; agendapunten 6 t/m 19., 313
      - 1996 nov. 19; agendapunten 1 t/m 6. Met notulen van de Kleine Commissie 1996 juni-1996 sep., 314
      - 1996 nov. 19; agendapunten 7 t/m 16., 315
      - 1996 nov. 19; nazending agendapunten 5 en 6., 316
      - 1997 feb. 18; agendapunten 1 t/m 4. Met notulen van de Kleine Commissie 1996 okt.-1996 dec., 317
        Openbaarheid beperkt tot 1 januari 2073
      - 1997 feb. 18; agendapunten 5 t/m 12., 318
    - Presentielijsten van vergaderingen van de Algemene Ledenvergadering (ledenraad), van het Dagelijks Bestuur en van de Commissie Uitvoering Ziektewet, 1952-1953, 1955; 140; 1 omslag.
  - Correspondentie
    - Circulaires, 1988-1996; 141; 1 omslag
    - Correspondentie, met bijlagen, 1950-1995; 142-195; 54 omslagen
      - 1950-1951., 142
      - 1952., 143
      - 1953., 144
      - 1954 januari-juli., 145
      - 1954 augustus-december., 146
      - 1955 januari-mei., 147
      - 1955 juni-december., 148
      - 1956 januari-juni., 149
      - 1956 juli-december., 150
      - 1957., 151
      - 1958., 152
      - 1959., 153
      - 1960., 154
      - 1961., 155
      - 1962., 156
      - 1963-1964., 157
      - 1965-1966., 158
      - 1967-1968., 159
      - 1969., 160
      - 1970., 161
      - 1971-1972., 162
      - 1973., 163
      - 1974., 164
      - 1975 januari., 165
      - 1975 februari-december., 166
      - 1976., 167
      - 1977., 168
      - 1978 januari-maart., 169
      - 1978 april-december., 170
      - 1979., 171
      - 1980 januari-maart., 172
      - 1980 april-december., 173
      - 1981., 174
      - 1982., 175
      - 1983., 176
      - 1984-1985., 177
      - 1986-1987., 178
      - 1988., 179
      - 1989 januari-juni., 180
      - 1989 juli-december., 181
      - 1990., 182
      - 1991., 183
      - 1992 januari-februari., 184
      - 1992 maart-mei., 185
      - 1992 juni., 186
      - 1992 juli-september., 187
      - 1992 oktober-december., 188
      - 1993 januari-maart., 189
      - 1993 april-mei., 190
      - 1993 juni-december., 191
      - 1994 januari-maart., 192
      - 1994 mei-juni., 193
      - 1994 juli-december., 194
      - 1995., 195
    - Correspondentie met het College van toezicht (Ctsv) voor de sociale verzekeringen, het Gemeenschappelijk Administratiekantoor (GAK) en het Tijdelijk instituut voor coördinatie en afstemming (Tica), 1995-1997; 319-326; 5 pakken, 3 omslagen
      - 1995-1997 Ctsv., 319; 1 pak
      - 1996 GAK inkomende brieven; genummerd: 1/96 t/m 60/96., 320; 1 pak
      - 1996 GAK inkomende brieven; genummerd: 61/96 t/m 125/96., 321; 1 pak
      - 1996 GAK inkomende brieven; genummerd: 126/96 t/m 210/96., 322; 1 pak
      - 1996 GAK inkomende brieven; genummerd: 211/96 t/m 282/96., 323; 1 pak
      - 1997 januari-februari GAK inkomende brieven., 324; 1 omslag
      - 1997 januari-februari GAK uitgaande brieven., 325; 1 omslag
      - 1996 juli-december. Tica., 326; 1 omslag
    - Correspondentie met P.G. Hoek, gedelegeerde van de bedrijfsvereniging voor de metaalindustrie en de electrotechnische industrie, 1954-1991.; 196-208; 13 omslagen
      Vanaf 1965 zijn het alleen uitgaande stukken.
      - 1954-1956., 196
      - 1957., 197
      - 1958 januari-augustus., 198
      - 1958 september-december., 199
      - 1959 januari-april., 200
      - 1959 mei-december., 201
      - 1960., 202
      - 1961., 203
      - 1962., 204
      - 1963-1964., 205
      - 1965-1975., 206
      - 1976-1981., 207
      - 1982-1991., 208
  - Jaarverslagen
    - Jaarverslagen, vanaf 1974 met statistische bijlagen, 1950-1995; 209-225, 370; 18 omslagen
      Over 1980, 1991 en1994 ontbreekt het jaarverslag; over 1975, 1989 en 1993 ontbreken de statistische bijlagen.
      - 1950-1956., 209
      - 1957-1960., 210
      - 1961-1963., 211
      - 1964-1966., 212
      - 1967-1969., 213
      - 1970-1971., 214
      - 1972-1973., 215
      - 1974-1975., 216
      - 1976-1977., 217
      - 1978-1979., 218
      - 1980-1981., 219
      - 1982., 220
      - 1983-1984., 221
      - 1985-1986., 222
      - 1987., 223
      - 1988-1989., 224
      - 1990-1992., 225
      - 1993-1995., 370
- BIJZONDER
  - Statuten en reglementering
    - Statuten, reglementen en voorschriften., 1952-1953, 1955-1956, 1958, 1968, 1970-1974, 1978-1995; 226-227, 327; 3 omslagen.
      - 1931, 1950, 1952-1953, 1955-1956 en z.j., 226
      - 1968, 1970-1974, 227
      - 1978-1995, 327
    - Correspondentie betreffende statuten, reglementen en voorschriften, 1950-1964, 1967; 228-230; 3 omslagen.
      - 1950-1955., 228
      - 1956-1959., 229
      - 1960-1964, 1967., 230
  - Kleine Commissie
    - Overzichten, met bijlagen van de door de Kleine Commissie in vergaderingen genomen beslissingen, 1952-1994; 231-287; 58 omslagen
      I De periode maart 1981 tot en met februari 1983 ontbreekt.
      II Voor overzichten, met bijlagen van de Kleine Commissie over periode 1994-1997. Zie inv.nrs. 293-318.
      - 1952., 231
        Openbaarheid beperkt tot 1 januari 2028
      - 1953 januari-juni., 232
        Openbaarheid beperkt tot 1 januari 2029
      - 1953 juli-oktober., 233
      - 1953 november-december., 234
      - 1954 januari-maart., 235
        Openbaarheid beperkt tot 1 januari 2030
      - 1954 april-mei., 236
      - 1954 juni-augustus., 237
      - 1954 september-december., 238
      - 1955 januari-februari., 239
        Openbaarheid beperkt tot 1 januari 2031
      - 1955 maart-december., 240
      - 1956., 241
        Openbaarheid beperkt tot 1 januari 2032
      - 1957., 242
        Openbaarheid beperkt tot 1 januari 2033
      - 1958., 243
        Openbaarheid beperkt tot 1 januari 2034
      - 1959., 244
        Openbaarheid beperkt tot 1 januari 2035
      - 1960., 245
        Openbaarheid beperkt tot 1 januari 2036
      - 1961., 246
        Openbaarheid beperkt tot 1 januari 2037
      - 1962., 247
        Openbaarheid beperkt tot 1 januari 2038
      - 1963., 248
        Openbaarheid beperkt tot 1 januari 2039
      - 1964., 249
        Openbaarheid beperkt tot 1 januari 2040
      - 1965., 250
        Openbaarheid beperkt tot 1 januari 2041
      - 1966., 251
        Openbaarheid beperkt tot 1 januari 2042
      - 1967., 252
        Openbaarheid beperkt tot 1 januari 2043
      - 1968., 253
        Openbaarheid beperkt tot 1 januari 2044
      - 1969., 254
        Openbaarheid beperkt tot 1 januari 2045
      - 1970., 255
        Openbaarheid beperkt tot 1 januari 2046
      - 1971., 256
        Openbaarheid beperkt tot 1 januari 2047
      - 1972 januari-april., 257
        Openbaarheid beperkt tot 1 januari 2048
      - 1972 mei-augustus., 258
      - 1972 september-december., 259
      - 1973 januari-juni., 260
        Openbaarheid beperkt tot 1 januari 2049
      - 1973 juli-december., 261
      - 1974 januari-mei., 262
        Openbaarheid beperkt tot 1 januari 2050
      - 1974 juni-december., 263
      - 1975 januari-juni., 264
        Openbaarheid beperkt tot 1 januari 2051
      - 1975 juli-december., 265
      - 1976 januari-mei 15., 266
        Openbaarheid beperkt tot 1 januari 2052
      - 1976 mei 26 - december., 267
      - 1977 januari-mei., 268
        Openbaarheid beperkt tot 1 januari 2053
      - 1977 juni-december., 269
      - 1978., 270
        Openbaarheid beperkt tot 1 januari 2054
      - 1979., 271
        Openbaarheid beperkt tot 1 januari 2055
      - 1980., 272
        Openbaarheid beperkt tot 1 januari 2056
      - 1981 januari-februari., 273
        Openbaarheid beperkt tot 1 januari 2057
      - 1983 maart-december., 274
        Openbaarheid beperkt tot 1 januari 2059
      - 1984., 275
        Openbaarheid beperkt tot 1 januari 2060
      - 1985., 276
        Openbaarheid beperkt tot 1 januari 2061
      - 1986., 277
        Openbaarheid beperkt tot 1 januari 2062
      - 1987., 278
        Openbaarheid beperkt tot 1 januari 2063
      - 1988., 279
        Openbaarheid beperkt tot 1 januari 2064
      - 1989 januari-maart., 280
        Openbaarheid beperkt tot 1 januari 2065
      - 1989 juni-december, 281
      - 1990 januari-juni 6., 282
        Openbaarheid beperkt tot 1 januari 2066
      - 1990 juni 12., 283
      - 1991 januari-juni 5., 284
        Openbaarheid beperkt tot 1 januari 2067
      - 1991 juni 12 - oktober., 285
      - 1992., 286
        Openbaarheid beperkt tot 1 januari 2068
      - 1993., 287
        Openbaarheid beperkt tot 1 januari 2069
  - Uitvoering van Sociale Zekerheidswetten
    - Uitvoering sociale zekerheidswetten ten aanzien van de belangrijkste branchewerkgevers
      - Stukken betreffende het faillissement van de van Doorne's Automobiel Fabriek (DAF), 1993; 328; 1 omslag
      - Stukken betreffende de claim op het pensioenfonds van BV10 door DAF N.V. betreffende de achterstallige premies op grond van hoofdstuk IV van de WW in het kader van de overname van de premieverplichtingen door BV10 van DAF N.V. na het faillissement van DAF N.V., 1994-1996; 329; 1 pak
      - Stukken betreffende het faillissement van Fokker, 1995-2001; 330; 1 omslag
        Openbaarheid beperkt tot 1 januari 2077
      - Bezwaarschriften van Hoogovens, IJmuiden, inzake de berekening van dagloon en pensioenpremie, alsmede de afdracht van premies in het kader van de Ziekenfondswet, Werkloosheidswet en de Wet Arbeidsongeschiktheid, 1987-1994; 331; 1 omslag
      - Bezwaarschriften van BV Optische Industrie, 'de Oude Delft' en haar opvolger 'Delfts Instruments Nederland BV' inzake de premieheffing over aanvullingen op WAO-uitkeringen door derden, 332; 1 omslag
      - Stukken betreffende de invloed van verletdagen op dagloon WW; bijtelling van de 3% uitkering bij het dagloon WW bij ex-Philipsmedewerkers., 1987-1996.; 333; 1 omslag
      - Stukken betreffende de aanvraag voor financiële ondersteuning ten behoeve Van reïntegratie- en revalidatie-inspanningen in het kader van artikel 57 a van de Algemene Arbeidsongeschiktheidswet door de branchewerkgevers: DAF Trucks, Union N.V. en Nedcar BV, 1988-1997; 334-335; 1 pak 1 omslag
        - 1988 mei-1993 juni, 334; 1 pak
        - 1993 juli-1997 februari, 335; 1 omslag
    - Controle op de naleving van voorschriften op grond van sociale verzekeringswetten (handhaving)
      - Stukken betreffende de vaststelling van het handhavingsbeleid., 1993 februari-juni; 336; 1 omslag.
      - Stukken betreffende diverse handhavingsonderwerpen. O.a. betreffende de fraudebestrijding, de werkgeverscontrole en sanctiebepalingen, 1995; 337; 1 omslag